【裁判字號】    89,交上訴,312
【裁判日期】    890425
【裁判案由】    業務過失致死
【裁判全文】
臺灣高等法院臺中分院刑事判決                  八十九年度交上訴字第三一二號
    上  訴  人  臺灣台中地方法院檢察署檢察官
    上  訴  人
    即  被  告  丙○○
右上訴人因業務過失致死案件，不服臺灣台中地方法院八十八年度交訴字第五十九號
中華民國八十九年一月十三日第一審判決（起訴案號：臺灣台中地方法院檢察署八十
八年度偵字第一二五九六號），提起上訴，本院判決如左：
      主  文
上訴駁回。
丙○○緩刑參年。
      事實及理由
一、本案經本院審理結果，認第一審判決認事用法及量刑均無不當，應予維持，並引
    第一審判決書記載之事實、證據及理由。（如附件）
二、檢察官上訴意旨略以：被告丙○○於肇事後，未為任何賠償，原審僅量處有期徒
    刑七月，不足以達到刑事制裁之目的等語。被告上訴意旨略以：I本件車禍原因
    係因被害人紀孫華駕駛小客車貿然左轉所致。II以被害人右側受有較重之傷害及
    現場救助人員之告知，被害人係自駕駛座右側之乘客座所搬出，該小客車駕駛人
    應非被害人而係被害人之兄云云。
三、惟查：
  (一)被告於偵查及本院調查時供稱：伊在一百公尺左右即看見被害人駕駛小客車停在
    交岔路口，只有開大燈，未開方向燈，伊當時時速為五十至六十公里，本件車禍
    係因被害人突然左轉所致等語。查肇事地點既為交岔路口，被告於一百公尺外已
    知悉被害人所駕駛之小客車停在交岔路口，意向不明，即應注意減速慢行，以避
    免危險之發生，竟仍以五十至六十公里之時速前行，雖被害人轉彎車未讓直行車
    先行係本件肇事原因，然無法排除被告過失之存在。
  (二)至被告所指上開小客車之駕駛人應係被害人之兄一節，查遍查全卷並無證據足資
    證明被告所指之事實，證人即現場處理警員丁○○於本院調查時到庭證稱：伊到
    達車禍現場後，被害人已經救護車送醫。被告主動向伊表示其係肇事人，被害人
    之兄其後於繪製現場圖時亦從醫院到達現場，並無受傷跡象等語。以卷附被害人
    所駕駛小客車受損程度之嚴重，被害人且因而傷重死亡，被害人之兄果係駕駛人
    ，焉有外觀上無受傷跡象之理。
四、原審因而依刑事訴訟法第二百九十九條第一項前段，刑法第二百七十六條第二項
    、第六十二條前段，罰金罰鍰提高標準條例第一條前段，並審酌被告過失程度之
    輕重、被害人與有過失之程度、且於原審時尚未與被害人家屬達成民事和解等一
    切情狀，量處有期徒刑五月，其認事用法核無違誤，量刑亦屬允當。檢察官上訴
    ，指摘量刑過輕，被告上訴否認犯罪均無理由，應予駁回。
五、復查被告前未曾受有期徒刑以上刑之宣告，有台灣台中地方法院檢察署刑案資料
    查註紀錄表附於偵查卷可稽，本院審酌本件肇事原因，被告過失程度，已於事後
    賠償被害人達成和解，被告經此教訓，當知所警惕，應無再犯之虞，本院認對被
    告所宣告之刑，以暫不執行為適當，爰併宣告緩刑三年。
六、據上論斷，應依刑事訴訟法第三百七十三條、第三百六十八條，刑法第七十四條
    第一款，判決如主文。
本案經檢察官甲○○到庭執行職務。
中      華      民      國    八十九     年      四       月   二十五   日
                                  臺灣高等法院臺中分院刑事第四庭
                                        審判長法  官  洪  耀  宗
                                              法  官  吳  重  政
                                              法  官  劉  登  俊
右正本證明與原本無異。
如不服本判決應於收受送達後十日內向本院提出上訴書狀，其未述上訴之理由者並
得於提起上訴後十日內向本院補提理由書（均須按他造當事人之人數附繕本）。
                                              書記官  朱  敏  諄
中      華      民      國    八十九     年      四       月    二十七  日
                                                                        Ｏ
臺灣臺中地方法院刑事判決                          八十八年度交訴字第五九號
    公  訴  人  臺灣台中地方法院檢察署檢察官
    被      告  丙○○  男二十八歲（民國○○年○月○○日生）
                        住台中縣清水鎮○○路一八一之一五號
                        身分證統一編號：Ｚ000000000號
右列被告因因業務過失致死案件，經檢察官提起公訴 (八十八年度偵字第一二五九六
號)本院判決如左：
    主  文
丙○○從事業務之人，因業務上之過失致人於死，處有期徒刑伍月。
    事  實
一、丙○○以賣菜為業，平日駕駛車牌號碼Ａ五--０八一六號自小貨車載運蔬菜，駕
    為其工作之附隨業務，於民國（下同）八十七年十月七日晚上九時四十分許，丙
    ○○駕駛前開自小貨車，沿台中縣梧棲鎮○○路內側車道由北南行駛，行經中華
    路一段與中華路一段九八０巷交岔路口，因該處恰為下坡路段，應注意車前狀況
    及對向隨時有車輛左轉至九八０巷，須隨時採取必要之安全措施，依當時狀況，
    天氣晴朗，路面乾燥無缺陷亦無障礙物，且為直路視距良好，並無不能注意之情
    形，竟疏於注意及此而貿然前進，適有對向由紀孫華所駕駛行經該處交岔路口亦
    疏未注意右方來車之車牌號碼ＮＸ--０六八０號自小客車，丙○○因一時煞避不
    及而撞及紀孫華之自小客車，致紀孫華因顱內出血送醫不治死亡，丙○○之自小
    客車亦因而翻覆。丙○○見肇事後，隨即託路人報警，並陳述肇事經過，自首犯
    罪，而接受裁判。
二、案經檢察官據報相驗後自動檢舉偵查起訴。
    理  由
一、右開事實，業據被告丙○○於審理中坦承不諱，核與被害人家屬即紀孫華之妻乙
    ○○於警訊時所述情節相符，並有道路交通事故調查表乙紙、照片十幀等在卷可
    資佐證，被害人紀孫華確因本件車禍受傷死亡，亦經台灣台中地方法院檢察署檢
    察官督同法醫師相驗明確，製有相驗屍體證明書、驗斷書及勘驗筆錄等在卷可憑
    。
二、按汽車行駛時，駕駛人應注意車前狀況並隨時採取必要之安全措失，道路交通安
    全規則第九十四條第三項定有明文，被告丙○○於駕車時自應注意上述交通安全
    規定，又依附卷之道路交通事故調查報告表所載，本件車禍時、地及路況皆良好
    ，是被告肇事當時，亦無不能注意之情事；被告竟疏未注意車前狀況而貿然前進
    ，致撞及對向欲左轉之死者，可證被告丙○○因未注意車前狀況致肇事之行為，
    顯有過失。又死者駕車行經肇事地點，於左轉時亦疏未注意轉彎車應讓右方直行
    車先行，即貿然左轉，亦有過失，惟被告尚難執此解免其過失責任；而被害人紀
    孫華之死亡，確因被告之過失行為所引起，已如前述，則被告過失肇事行為，與
    被害人死亡之間，自具有相當因果關係，是被告過失致人於死之犯行，已堪認定
    。
三、查被告平日駕駛自小貨車，以賣菜為業，乃以駕駛為其附隨業務之人，已据其供
    明在卷，其於執行業務中肇事致人於死，核被告所為係犯刑法第二百七十六條第
    二項之業務過失致人於死罪。被告於肇事後向台中縣警察局清水警察分局安寧派
    出所自首，有警局筆錄可稽，應依法減輕其刑。爰審酌被告之品行、過失程度之
    輕重、本件車禍被害人與有過失，被告肇事後態度、及肇事後被告迄未對被害人
    為民事賠償等一切情狀，量處如主文所示之刑。
據上論斷，應依刑事訴訟法第二百九十九條第一項前段、刑法第二百七十六條第二項
、第六十二條前段，罰金罰鍰提高標準條例第一條前段，判決如主文。
中      華      民      國    八十九    年      一      月     十三     日
                                      臺灣臺中地方法院交通法庭
                                          法  官  許  金  樹
右正本證明與原本無異。
如不服本判決，應於判決送達後十日內向本院提出上訴狀( 應附繕本 )，上訴於臺灣
高等法院臺中分院。
                                          書記官
中      華      民      國    八十九    年      一      月     十四    日
附錄法條：
刑法第二百七十六條第二項：從事業務之人，因業務上之過失犯前項之罪者，處五年
以下有期徒刑或拘役，得併科三千元以下罰金。


司法院資訊處製作；財團法人民間司法改革基金會備份。
